【裁判字號】    98,消債清,8
【裁判日期】    980316
【裁判案由】    清算事件
【裁判全文】
台灣台中地方法院民事裁定             98年度消債清字第8號
    聲  請  人
    即  債務人  張卉穎即張慧.
    代  理  人  己○○  律師
    相  對  人
    即  債權人  華南商業銀行股份有限公司
    法定代理人  乙○○
    代  理  人  葉子欣
                          22.
    相  對  人
    即  債權人  花旗(台灣)商業銀行股份有限公司
    法定代理人  丁○○
    相  對  人
    即  債權人  三信商業銀行股份有限公司
    法定代理人  庚○○
    代  理  人  洪國智
    相  對  人
    即  債權人  聯邦商業銀行股份有限公司
    法定代理人  丙○○
    代  理  人  辛○○
                林伯彰
    相  對  人
    即  債權人  香港商香港上海豐銀行股份有限公司
    法定代理人  子○○
    相  對  人
    即  債權人  玉山商業銀行股份有限公司
    法定代理人  黃永仁
    代  理  人  謝天時
    相  對  人
    即  債權人  台新國際商業銀行股份有限公司
    法定代理人  壬○○
    相  對  人
    即  債權人  日盛國際商業銀行股份有限公司
    法定代理人  陳國和
    代  理  人  戊○○
                朱純慧
    相  對  人
    即  債權人  中國信託商業銀行股份有限公司
    法定代理人  癸○○
    代  理  人  陳哲彥
    相  對  人
    即  債權人  永豐信用卡股份有限公司
    法定代理人  甲○○
上列當事人因消費者債務清理事件，債務人聲請清算，本院裁定
如下：
    主    文
債務人張卉穎（即張慧瑩）自中華民國98年 3月16日16時起開始
清算程序，並同時終止清算程序。
    理    由
一、按法院開始清算程序之裁定，應載明其年、月、日、時，並
    即時發生效力；債務人之財產不敷清償清算程序之費用時，
    法院應裁定開始清算程序，並同時終止清算程序，消費者債
    務清理條例第83條第1項、第85條第1項分別定有明文。
二、本件聲請人即債務人聲請意旨略以：因聲請人之財產及收入
    不足以清償債務，前曾依照中華民國銀行公會會員辦理消費
    金融案件無擔保債務協商機制與金融機構成立協商，協商條
    件為月付新台幣9744元，惟因聲請人當時任職櫃檯會計工作
    ，每月平均薪資收入約 2萬5000元，扣除上開協商還款金額
    後，僅餘約 1萬6000元，惟聲請人因早婚，嗣後離婚，在三
    段婚姻過程中育有四名子女，分別就讀沙鹿高工夜校一年級
    、沙鹿國中一年級、沙鹿國小六年級、幼稚園，而聲請人三
    任前夫均一走了之，未留有任何扶養費及贍養費，致僅有高
    職畢業之聲請人每月需負擔五人之生活費用，然因學歷不高
    故一直無法擁有穩定之工作，在經濟不景氣後，甚至只能打
    賴打零工維生，現更無任何工作收入，母子五人僅靠台中縣
    政府低收入戶每月9600元及家扶中心每月5100元補助過生活
    ，後因銀行一再催繳，故於97年8月4日不得以簽立協商書面
    ，約定每月還款5117元，然以聲請人每月政府補助，供母子
    五人生活已捉襟見肘，根本無力償還每月5117元，故聲請人
    無力繼續履行原協商條件，顯係因非可歸責於己之事由致履
    行有重大困難，又聲請人即債務人又未經法院裁定開始更生
    程序或許可和解或宣告破產，爰聲請清算等語。
三、經查：債務人所主張之上開事實，業據提出戶籍謄本、債權
    人清冊（債務88萬3781元）、財產及收入狀況說明書、台中
    縣沙鹿鎮公所低收入戶證明書、全民健康保險第五類保險對
    象投保申報表、勞工保險被保險人投保資料表、財團法人金
    融聯合徵信中心當事人綜合信用報告--債務清理條例前置協
    商專用債權人清冊、協議書、無擔保債務還款計劃、95年度
    銀行公會債務協商機制變更還款條件增補約據、財政部台灣
    省中區國稅財產歸屬資料清清單、財政部台灣省中區國稅局
    95年、96年度綜合所得稅各類所得資料清單（含子女）、學
    生證、存摺附卷為證，此外本件又查無聲請人即債務人有消
    費者債務清理條例第6條第3項、第8條或第82條第2項所定駁
    回清算聲請之事由存在，則聲請人即債務人聲請清算，應屬
    有據。再查，依據聲請人即債務人所提財產及收入狀況說明
    書所載，其財產除車牌號碼 UB2-713號（2005年）之輕型機
    車一輛，此有財政部台灣省中區國稅財產歸屬資料清清單、
    車號查詢汽車車籍在卷可稽，依行政院所頒「固定資產耐用
    年數表」及「固定資產折舊率表」之規定，機器腳車之耐用
    年數為3年，依定率遞減法每年折舊千分之536，而上開輕型
    機車已使用達近4年，已無太多殘值，再參酌本件清算程序
    之規模，堪認債務人之財產應不敷清償清算程序之費用，自
    應裁定開始本件清算程序，並同時終止清算程序，爰裁定如
    主文。
中    華    民    國    98    年    3     月    16    日
                            民事庭法  官  顏世傑
上為正本係照原本作成
「開始清算程序」之裁定不得抗告，如不服「同時終止清算程序
」之裁定，應於裁定送達後10日內，以書狀向本院提出抗告，並
繳納抗告費新臺幣1000元。
中    華    民    國    98    年    3     月    16    日
                                  書記官  郭麗娟


司法院資訊處製作；財團法人民間司法改革基金會備份。
